臺灣臺中地方法院民事裁定
110年度家聲抗字第69號
抗  告  人  張凱閔  




上列當事人間聲請宣告死亡之公示催告事件，抗告人對於中華民
國110年8月4日本院110年度亡字第73號裁定提起抗告，本院裁定
如下： 
    主  文
原裁定廢棄。
准對相對人即失蹤人張耀中（男、民國○○○年○月○○○日生、身分
證統一編號：Ｚ○○○○○○○○○號、最後設籍地址：臺中市○區○○街000
巷00號）為宣告死亡之公示催告。
該失蹤人應於本公示催告公告之翌日起柒個月內，向本院陳報現
尚生存，如不陳報，本院將宣告其為死亡。
無論何人，凡知該失蹤人生死者，均應於上開期間內，將其所知
之事實，陳報本院。
抗告程序費用由抗告人負擔。 
    理  由
一、抗告人於原審聲請意旨略以：相對人即失蹤人張耀中為抗告
    人之父，已失蹤16年，生死不明，為處理繼承問題，爰依法
    聲請准予對失蹤人張耀中為死亡宣告之公示催告等語。 
二、原審裁定意旨略以：抗告人上開聲請，固據提出戶籍謄本、
    親屬系統表、入出國日期證明書為證，惟依上開事證僅能證
    明相對人自民國94年5月30日即已出境迄今之事實，然抗告
    人對於其主張相對人已達生死不明之狀態未能舉證證明，尚
    無從認定相對人業已失蹤滿之事實。從而，抗告人聲請對相
    對人為死亡之宣告，於法未合，為無理由，應予駁回等語。
三、抗告意旨略以：相對人與家人失聯已達16年之久，期間經歷
    新冠肺炎之特別災難2年，因相對人名下有筆土地須處理，
    惟財產管理無法確定，致全部家人處於不安狀態，對於抗告
    人等利害關係人及社會均有不利。爰提起抗告請求廢棄原裁
    定，請准為死亡宣告之公示催告等語。
四、按失蹤人失蹤滿7年，或失蹤人為80歲以上者，得於失蹤滿3
    年後，或為遭遇特別災難而失蹤滿1年後，其利害關係人或
    檢察官得向法院聲請為死亡之宣告，民法第8條第1項、第2
    項、第3項分別定有明文。
五、經查，本件抗告意旨所述相對人失蹤之事實，除據抗告人於
    原審提出戶籍謄本、親屬系統表、相對人入出國日期證明書
    為證外，並經關係人即相對人之前妻陳文娟、子女張詩苗、
    父親張隆義到庭均陳述略以：相對人於94年間出境後，只有
    於同年6月間有打過一次電話，之後就都沒有聯繫，包括張
    詩苗結婚也都找不到相對人等語明確（詳見本院110年12月1
    0日訊問筆錄），堪認相對人確已離去其住所且未與任何家
    人至親聯絡，其陷於生死不明之狀態已逾10年。原審以相對
    人係為脫免刑罰而逃匿，致遭通緝，難認有失蹤之事實為由
    ，而駁回抗告人之聲請，於法自有未洽。從而，抗告意旨指
    摘原裁定為不當，求予廢棄，為有理由，應由本院廢棄原裁
    定，並就本件聲請為如主文第2、3、4項所示之諭知。
六、據上論結，本件抗告為有理由，爰依家事事件法第97條、第
    154條第3項、非訟事件法第46條、民事訴訟法第492條，裁
    定如主文。 
中　　華　　民　　國　 110　　年　　12　　月　　27　　日
                  家事法庭　審判長法  官  蔡建興
　　　　　　　　　　　　　　　　　法  官  顏銀秋
　　　　　　　　　　　　　　　　　法  官  陳佩怡 
以上為正本係照原本作成。
本裁定除以適用法規顯有錯誤為理由外，不得再抗告。
如提起再抗告，應於收受送達後10日內委任律師為訴訟代理人向
本院提出再抗告狀，並同時表明再抗告理由，且繳納再抗告費新
臺幣1,000元。
中　　華　　民　　國　　110 　年　　12　　月　　27　　日
                                  書記官  陳盟佳